最高法院刑事判決　　　　　　　　　　　　　　　九十一年度台上字第三九四八號
　　上　訴　人　甲○○
右上訴人因違反毒品危害防制條例案件，不服台灣高等法院台中分院中華民國八十九
年四月十二日第二審判決（八十八年度上訴字第二二二二號，起訴案號：台灣苗栗地
方法院檢察署八十八年度偵字第三六四號），提起上訴，本院判決如左：
    主  文
原判決撤銷，發回台灣高等法院台中分院。
    理  由
本件原判決認定上訴人甲○○明知安非他命係屬毒品，竟基於轉讓毒品之概括犯意，
自民國八十七年十月中旬起，至同年十一月二十一日深夜時止，分別在苗栗縣頭份鎮
土牛廟附近或同鎮○○里○○街五十一號前，連續多次非法轉讓安非他命供高霓貞非
法施用。嗣於八十七年十一月二十三日下午五時許，在同鎮土牛里土牛七十六號上訴
人住處，為警查獲，並扣得其所持有之安非他命０點三公克等情。因而維持第一審論
處上訴人連續轉讓第二級毒品（累犯）罪刑之判決，駁回上訴人在第二審之上訴，固
非無見。
惟查：(一)、共同被告所為不利於己之陳述，固得採為其他共同被告犯罪之證據，但此
項不利之陳述，須無瑕疵可指，且就其他方面調查又與事實相符者，始得採為犯罪事
實之認定，若不為調查，而專憑此項供述即為其他共同被告犯罪事實之認定，顯與刑
事訴訟法第一百五十六條第二項之規定有違。原判決認定上訴人有前揭犯行，無非依
憑高霓貞不利上訴人之供述，為其主要論據。惟上訴人始終否認有何前揭犯行。而高
霓貞固曾為不利上訴人之供述，然高霓貞於警訊中或供稱：伊持有之安非他命，係上
訴人於八十七年十一月二十二日一時許，到伊家找伊時給伊的等語（八十七年度偵字
第五四四０號卷第六頁背面）；或於偵查中又供稱：上訴人最後一次給伊安非他命是
八十七年十一月二十一日晚上，幾點伊不清楚，是在土牛廟那邊拿給伊的等情（同上
卷第二十四頁背面）。高霓貞之供述前後不盡一致而非無瑕疵，則其所為不利上訴人
之供述是否確與事實相符，原判決並未說明經由何項之調查或有何補強證據可資參證
，乃竟僅以其非無瑕疵之片面陳述為主要證據，遽予認定上訴人有前開犯行，尚嫌速
斷，於法自有未合。(二)、事實審法院對於案內應行調查之證據，如未依法調查，率予
判決，即難謂無應於審判期日調查之證據而未予調查之違法。又轉讓第二級毒品安非
他命，必其所轉讓者確為安非他命，方能成立。原判決認定上訴人有前揭犯行，係依
憑經警在上訴人住處查扣得所謂之安非他命０點三公克（原判決第二頁第六行），為
其主要論據之一。然原判決未說明經由何項調查或依憑何項證據，足認上訴人為警所
查扣之上開物品確屬安非他命，則縱認高霓貞不利於上訴人之供述可採，然上訴人所
轉讓與高霓貞者是否確屬安非他命，尚非無疑，遽予判決，尚嫌率斷，其審理猶有未
盡。上訴意旨指摘原判決不當，為有理由，應認有撤銷發回更審之原因。
據上論結，應依刑事訴訟法第三百九十七條、第四百零一條，判決如主文。
中      華      民      國    九十一    年      七      月     十八     日
                              最高法院刑事第三庭
                                  審判長法官  董  明  霈
                                        法官  林  茂  雄
                                        法官  王  居  財
                                        法官  張  祺  祥
                                        法官  池  啟  明
      右正本證明與原本無異
                                              書  記  官
中      華      民      國    九十一    年      七      月    二十四    日
